【裁判字號】    95,簡上,98
【裁判日期】    950630
【裁判案由】    
【裁判全文】
臺灣彰化地方法院刑事判決              95年度簡上字第98號
上  訴  人  臺灣彰化地方法院檢察署檢察官
上  訴  人
即  被  告  乙○○
上列上訴人因被告公共危險案件，不服本院彰化簡易庭九十五年
度彰簡字第四三二號中華民國九十五年五月三日第一審判決（原
檢察官聲請簡易判決處刑案號：九十五年度調偵字第一五０號）
，提起上訴，本院管轄第二審合議庭判決如下：
    主  文
上訴駁回。
    事實及理由
一、本案經本院審理結果，認第一審判決除所引用之聲請簡易判
    決處刑書之犯罪事實欄第七行「（約值新台幣300萬元）」
    應更正為「貨櫃內有杯子、剪刀及各種禮品或贈品」外，其
    餘認事用法及量刑均無不當，應予維持，並引用第一審判決
    書記載之事實、證據及理由（如附件）。
二、本件公訴人上訴意旨略以：本件被告乙○○於犯後非但毫無
    悔意，且迄今尚未與被害人甲○○達成民事和解，更先行一
    步對被害人提起民事訴訟，對被害人之損失不聞不問，原審
    僅判處被告拘役三十日，量刑顯然過輕云云；被告上訴意旨
    略以：原判決書所引用之聲請簡易判決處刑書犯罪事實欄認
    所燒燬之五個貨櫃（約值新台幣【以下同】三百萬元），實
    在太誇張，因該貨櫃所儲存之物品均為不值錢之大陸劣質品
    ，且該貨櫃內若有如此高價值之物品，為何會放置在一大片
    無人管理的地方，原判決僅以被害人之陳述即認該五個貨櫃
    之價值約三百萬元，顯有不當，請求撤銷原判決等語。
三、經查，上開事實業據被告坦承不諱，核與被害人甲○○指述
    甚詳，並有彰化縣消防局火災原因調查報告書、火災現場平
    面圖及物品配置圖暨火災現場相片二十二幀在卷可稽，而本
    件係因被告使用乙炔切割器施工時，有防範之可能，卻疏於
    防範施工時所造成之火星可能引燃附近雜草而導致本件火災
    之發生，被告自有過失，且本件火災地點係彰化縣彰化市○
    ○路○段一四八巷二三號後方空地，其西側面臨中山高速公
    路路肩，東側有彰化禮品社，東北方為金馬路三段一四八巷
    ，故本件之火災如未適當控制，可能危及附近住戶及行車之
    安全，是以本件事證已臻明確，被告失火燒燬貨櫃犯行堪予
    認定。原審審酌上開情狀，而據以論罪科刑，判處被告拘役
    三十日，並諭知易科罰金之折算標準，核無不當，上訴人即
    公訴人及被告指摘原判決不當，聲請撤銷原判決，為無理由
    ，均應駁回其上訴。
據上論斷，應依刑事訴訟法第四百五十五條之一第一項、第三項
、第三百七十三條、第三百六十八條，判決如主文。
本件經檢察官洪紹文到庭執行職務。
中    華    民    國    95    年    6     月    30    日
                    臺灣彰化地方法院刑事第二庭
                        審判長法官        石馨文
                        法      官        李水源
                        法      官        黃齡玉
以上正本證明與原本無異。
本件不得上訴。
中    華    民    國    95    年    7     月     3     日
                            書記官        梁高賓


司法院資訊處製作；財團法人民間司法改革基金會備份。
